ACORDAO-COMPLETO-2369142

ACÓRDÃO DE RELAÇÃO

ACÓRDÃO DE RELAÇÃO 2388/2019 ATA 39/2019 - PLENÁRIO

Acórdão 2388/2019-TCU-Plenário
	Trata-se de monitoramento do Acórdão 3003/2018-TCU-Plenário, de 12/12/2018, por meio do qual o Tribunal determinou a realização de ajustes no contrato 58/2017 e, na hipótese de não haver consenso para ajustar o contrato na forma determinada, que o órgão se abstivesse de prorrogar o referido contrato, tendo em vista a possibilidade de realização de uma nova contratação, com o mesmo objeto, em que os equipamentos sejam dimensionados corretamente, com base com base nas demandas registradas ao longo do contrato, em atenção ao princípio da motivação e consoante o disposto no documento "Boas Práticas, orientações e vedações para contratação de serviços de outsourcing de impressão", vinculado à Portaria 20/2016-STI/M.
	Considerando que a instrução da unidade técnica concluiu que o Ministério da Saúde "efetivamente descumpriu as determinações emanadas por esta Corte de Contas no Acórdão 3003/2018-TCU-Plenário" entendendo necessária a reiteração da determinação contida no item 1.8.1.1 do referido Acórdão, realizar audiência prévia dos responsáveis e efetuar novas determinações (peça 138, itens 21/26) ;
	Considerando que a proposta da instrução contou com a anuência do corpo dirigente da unidade técnica (peças 139 e 140) ;
Os Ministros do Tribunal de Contas da União, quanto ao processo a seguir relacionado, ACORDAM, por unanimidade, com fundamento no art. 43, inciso II, da Lei nº 8.443/1992, c/c os arts. 143, inciso V, 243, e 250, inciso IV, do Regimento Interno, em considerar não cumpridas as determinações contidas no subitem 1.8.1.1 do Acórdão 3003/2018-TCU-Plenário, sem prejuízo das providências descritas no subitem 1.8 desta deliberação.
1. Processo TC-Processo 020.400/2017-9 (REPRESENTAÇÃO) 
	1.1. Apensos: Processo 022.938/2017-6 (REPRESENTAÇÃO) 
	1.2. Interessado: Ziuleo Copy Comércio e Serviços Ltda (04.530.781/0001-87) 
	1.3. Órgão/Entidade: Ministério da Saúde (vinculador) 
	1.4. Relator: Ministro Augusto Nardes
	1.5. Representante do Ministério Público: não atuou
	1.6. Unidade Técnica: Secretaria de Controle Externo de Aquisições Logísticas (Selog) .
	1.7. Representação legal: José Eduardo Coelho Branco Junqueira Ferraz (106810/OAB-RJ) e outros, representando Ziuleo Copy Comércio e Serviços Ltda; Camille Vaz Hurtado (223.302/OAB-SP) e outros, representando Tecnoset Informatica Produtos e Servicos Ltda. 
	1.8. Determinações/Recomendações/Orientações: 
	1.8.1 Realizar, com fundamento no art. 250, inciso IV, c/c o art. 237, parágrafo único, do RI/TCU, a audiência dos responsáveis a seguir indicados, para que, no prazo de quinze dias, apresentem razões de justificativa pelas irregularidades indicadas:
	1.8.1.1 Sr. Gregori Teixeira da Costa (CPF XXX.242.391-XX) , Fiscal do Contrato 58/2017 do Ministério da Saúde, por ter instruído o processo, justificado procedimentos e demandado aditamento contratual (Segundo Termo Aditivo ao Contrato 58/2017) em desacordo com determinações emanadas pelo Tribunal de Contas da União, constantes dos itens 1.8.1.1 e 1.8.1.2 do Acórdão 3003/2018-TCU-Plenário, em afronta ao art. 58, § 1º, da Lei 8.443/1992 c/c o art. 268, inciso VII, do Regimento Interno do TCU;
	1.8.1.2 Sra. Ana Luiza Ribeiro Guedes Bueno (CPF XXX.721.889-XX) , Fiscal do Contrato 58/2017 do Ministério da Saúde, por ter por ter instruído o processo, justificado procedimentos e demandado aditamento contratual (Segundo Termo Aditivo ao Contrato 58/2017) em desacordo com determinações emanadas pelo Tribunal de Contas da União, constantes dos itens 1.8.1.1 e 1.8.1.2 do Acórdão 3003/2018-TCU-Plenário, em afronta ao art. 58, § 1º, da Lei 8.443/1992 c/c o art. 268, inciso VII, do Regimento Interno do TCU;
	1.8.1.3) Sr. Alexandre Pozza Urnau Silva (CPF XXX.659.291-XX) , Subsecretário de Assuntos Administrativos do Ministério da Saúde, por ter autorizado a realização de aditamento contratual (Segundo Termo Aditivo ao Contrato 58/2017) em desacordo com determinações emanadas pelo Tribunal de Contas da União, constantes dos itens 1.8.1.1 e 1.8.1.2 do Acórdão 3003/2018-TCU-Plenário, em afronta ao art. 58, § 1º, da Lei 8.443/1992 c/c o art. 268, inciso VII, do Regimento Interno do TCU;
	1.8.2 Determinar ao Ministério da Saúde, com fundamento no art. 250, inciso II, do Regimento Interno/TCU, que apure o sobrepreço no Contrato 58/2017, tanto por itens quanto pelo valor global, com base no disposto no item 1.8.1.1 do Acórdão 3003/2018-TCU-Plenário (redução da franquia contratada para cerca de 60% do consumo médio da execução contratual até então verificada e projetada e ajuste dos valores das páginas em preto e branco, limitados a R$ 0,10/página para o volume excedente) , bem como o superfaturamento dele decorrente, considerando os pagamentos ocorridos desde a data de ciência do Acórdão 3003/2018-TCU-Plenário pelo Ministério (10/1/2019) , encaminhando ao TCU, no prazo de até quinze dias, os cálculos realizados e os respectivos documentos comprobatórios;
	1.8.3 Determinar ao Ministério da Saúde, com fundamento no art. 251 do Regimento Interno/TCU, que, previamente ouvida a contratada (Ziuleo Copy Comércio e Serviços Ltda.) , promova os ajustes no Contrato 58/2017 com base nos cálculos realizados na determinação supra, de modo a suprimir o sobrepreço identificado e, em consequência, proceder ao desconto dos pagamentos já incorridos por conta dos itens ali apontados, nas faturas subsequentes, dentro da vigência do contrato, apresentando, no prazo de até quinze dias, o termo aditivo firmado bem como o plano de glosa dos valores pagos a maior;
	1.8.4 Determinar ao Ministério da Saúde, com fundamento no art. 251 do Regimento Interno/TCU, que, caso a empresa contratada não concorde em proceder às alterações contratuais propostas na determinação supra, adote medidas com vistas a promover a rescisão unilateral do Contrato 58/2017, com fulcro no art. 79, inciso I, c/c o art. 78, inciso XII, da Lei 8.666/1993, comunicando o fato ao TCU no prazo de até quinze dias, e encaminhando o termo de rescisão contratual; 
	1.8.5 Na hipótese prevista na determinação supra (rescisão unilateral do contrato) , autorizar a Selog a promover a conversão dos presentes autos em tomada de contas especial, para apuração do dano e identificação dos responsáveis;
	1.8.6 Encaminhar cópia das peças 121, 137 e 138 aos responsáveis para subsidiar as manifestações a serem requeridas nas audiências; e
	1.8.7 Dar ciência desta deliberação ao Ministério da Saúde e à empresa contratada, Ziuleo Copy Comércio e Serviços Ltda. (CNPJ 04.530.781/0001-87) .

Ministério da Saúde (vinculador)

ACORDAO-COMPLETO-2387772

Acórdão 603/2020 - Plenário

ACORDAO-COMPLETO-2503237

Acórdão de Relação 2346/2021 - Plenário

Acórdão de Relação

ACORDAO-COMPLETO-2454287

Acórdão de Relação 206/2021 - Plenário

ACORDAO-COMPLETO-2438905

Acórdão de Relação 3196/2020 - Plenário

AUGUSTO NARDES

José Eduardo Coelho Branco Junqueira Ferraz (106810/OAB-RJ) e outros, representando Ziuleo Copy Comércio e Serviços Ltda; Camille Vaz Hurtado (223.302/OAB-SP) e outros, representando Tecnoset Informatica Produtos e Servicos Ltda.

Não atuou

REPRESENTAÇÃO (REPR)

Secretaria de Controle Externo de Aquisições Logísticas (Selog).